臺灣高等法院臺中分院刑事裁定　　　　　100年度抗字第590號
抗　告　人
即聲 請 人　李輔廷
上列抗告人因聲請再審案件，不服臺灣彰化地方法院中華民國
100年6月3日裁定（100年度聲再字第2號），提起抗告，本院裁
定如下：
    主  文
抗告駁回。
    理  由
一、抗告意旨略以：原審判決日期是民國99年11月12日，而抗告
    人即聲請人李輔廷（以下稱抗告人）之自白狀是99年11月15
    日親自送達法院收狀處，是判決後3日發現才撰寫的自白狀
    ，符合刑事訴訟法第420條第1項第6款規定，為發現確實之
    新證據；警詢筆錄及證人梁加儒之證言不實在；監視器錄影
    沒有證人梁加儒所稱之模擬照片，模擬照片6張係證人梁加
    儒恐嚇脅迫抗告人所拍，是虛擬情節照片，警員、檢察官、
    法官以此判決抗告人有罪不公；抗告人對於原確定判決之理
    由不服，請毋枉毋縱，還抗告人清白云云。
二、按有罪之判決確定後，因發現確實之新證據，足認受有罪判
    決之人應受無罪、免訴、免刑或輕於原判決所認罪名之判決
    者，得聲請再審，刑事訴訟法第420條第1項第6款定有明文
    。又刑事訴訟法第420條第1項第6款所謂發見確實之新證據
    ，係指該證據於事實審法院判決前已經存在，為法院、當事
    人所不知，不及調查斟酌，至其後始行發見，且就證據本身
    形式上觀察，固不以絕對不須經過調查程序為條件，但必須
    顯然可認為足以動搖原有罪確定判決，而為受判決人無罪、
    免訴、免刑或輕於原判決所認罪名之判決者為限。此受理聲
    請再審之最後事實審法院，應就聲請再審理由之所謂「新證
    據」，是否具備事實審判決前已經存在，為法院、當事人所
    不知，事後方行發見之「嶄新性」，及顯然可認足以動搖原
    有罪確定判決，應為無罪、免訴、免刑或輕於原判決罪名之
    「顯然性」二要件，加以審查，為判斷應否准予開始再審之
    準據（最高法院33年抗字第70號判例、85年度臺抗字第308
    號裁定、93年度聲再字第14號裁定要旨參照）。
三、經查：
  (一)本件抗告人據以聲請再審之原確定判決（原審法院100年度
    簡上字第3號判決），係依據抗告人於警、偵訊時之自白，
    以及抗告人於警詢中供稱：伊至賣場買東西，但發現錢沒有
    帶足夠，有付錢之商品放在推車中結帳，沒有付錢之商品放
    置在外套內帶出賣場等語，核與證人梁加儒於警詢時證述查
    獲抗告人竊盜之過程、於原審法院審理時證稱：伊發現被告
    時，被告是將未付款之商品塞在襯衫裡兩側及背後，整個都
    鼓起來，然後以外套蓋著，但因為在賣場中被告是顧客，伊
    無法管理，一直等到被告未結帳離開賣場，確定是偷竊行為
    後才將被告攔下處理。一般而言發現偷竊伊會先通知竊嫌家
    人，希望藉由家庭的力量幫助竊嫌改過自新，但因被告不願
    配合，不得已始報警處理。卷附之蒐證照片是警察到場後，
    要求被告將商品放回身上之模擬照片等語相符，並有現場模
    擬照片、監視錄影器翻拍照片及贓物認領保管單等為憑，認
    被告所為係犯竊盜罪，因而予以論罪科刑。
  (二)查，抗告人雖以上開情詞提起抗告，惟抗告人所出具之自白
    狀，係於原確定判決法院審理時即經提出，倘可信為真實，
    亦係抗告人於事實審法院判決前所明知，並非迨判決後始行
    發見，核非屬判決後發現之新證據，自與再審之法定事由不
    合；又抗告意旨以警詢筆錄及證人梁加儒之證言不實在、現
    場模擬照片係虛擬情節、檢察官起訴及法院判決所採之證物
    、證言不公等語，惟抗告人所為之竊盜犯行，原確定判決法
    院除引用第一審判決資料外，並有抗告人於警詢及偵查中之
    自白，核與證人梁加儒於警詢及原確定判決法院審理時之證
    述情節相符，並有現場模擬照片6張、監視錄影翻拍照片3張
    及贓物認領保管單1紙在卷為憑，因而認抗告人竊盜犯行明
    確，應予依法論科。是原確定判決已敘明其取捨證據及據以
    認定事實之理由，其認定之結果，並未違反經驗法則、論理
    法則，抗告人僅空言泛稱，並未提出符合刑事訴訟法第420
    條各款再審理由之證據，抗告人執此指摘原裁定不當，自無
    理由。
  (三)綜上所述，原裁定認抗告人本件再審之聲請，既未提出任何
    新證據足以動搖原有罪確定判決，所指再審理由與刑事訟法
    第420條第1項第6款規定之要件均有未合，因而駁回抗告人
    之聲請，其認事用法，並無不當。抗告意旨仍執前詞，指摘
    原裁定不當，為無理由，應予駁回。
四、據上論斷，應依刑事訴訟法第412條，裁定如主文。
中    華    民    國   100    年    7     月    21    日
            刑事第十一庭  審判長法  官  郭  同  奇
                                法  官  洪  曉  能
                                法  官  許  冰  芬
以上正本證明與原本無異。
不得再抗告。
                                書記官  賴  成  育
中    華    民    國   100    年    7     月    21    日